臺灣高等法院刑事判決
　　　         110年度上易字第1193號
上  訴  人
即  被  告  蔡群鍠



上列上訴人即被告因傷害案件，不服臺灣桃園地方法院109年度
易字第426號中華民國110年4月14日第一審判決（起訴案號：臺
灣桃園地方檢察署108年度偵字第19107號），提起上訴，本院判
決如下：
    主  文
上訴駁回。
    理  由
一、按不服地方法院之第一審判決而上訴者，應向管轄第二審之
    高等法院為之。上訴書狀應敘述具體理由。第二審法院認為
    上訴書狀未敘述理由，應以判決駁回之，刑事訴訟法第361
    條第1項、第2項、第367條前段定有明文。而所稱「具體理
    由」，並不以其書狀應引用卷內訴訟資料，具體指摘原審判
    決不當或違法之事實，亦不以於以新事實或新證據為上訴理
    由時，應具體記載足以影響判決結果之情形為必要。但上訴
    之目的，既在請求第二審法院撤銷或變更第一審之判決，所
    稱「具體」，當係抽象、空泛之反面，若僅泛言原判決認事
    用法不當、採證違法或判決不公、量刑過重等空詞，而無實
    際論述內容，即無具體可言。從而，上開法條規定上訴應敘
    述具體理由，係指須就不服判決之理由為具體之敘述而非空
    泛之指摘而言。倘上訴理由就其所主張第一審判決有違法或
    不當之情形，已舉出該案相關之具體事由足為其理由之所憑
    ，即不能認係徒托空言或漫事指摘；縱其所舉理由經調查結
    果並非可採，要屬上訴有無理由之範疇，究不能遽謂未敘述
    具體理由（最高法院106年7月4 日106年度第8次刑事庭會議
    決議參照）。
二、上訴人即被告蔡群鍠上訴意旨略以：原審判決以被告未能與
    告訴人達成和解而量處被告有期徒刑4月，並得以新臺幣100
    0元折算1日易科罰金，然被告未能與告訴人和解是因告訴人
    提出民事賠償金額超過被告能負擔而非被告有意規避賠償責
    任或不予賠償等語。
三、經查：
（一）被告因不服地方法院之第一審判決，而於民國110年5月7
      日提起上訴，並於刑事聲明上訴狀敘述前開上訴理由。依
      刑事訴訟法第361條第2項條文、立法修正理由及上開最高
      法院判決意旨，被告倘已提出上訴理由，但所提非屬具體
      理由者，則由第二審法院以上訴不合法律上之程式，以判
      決駁回之。至於上訴理由是否具體，係屬第二審法院審查
      範圍，則不在命補正之列（參見法院辦理刑事訴訟案件應
      行注意事項第162點），合先敘明。
（二）查原審就被告所犯之傷害犯行，係以被告迭於警詢、偵查
      及原審審理時之自白（見偵卷第8頁、第122頁；原審審易
      卷第52頁、原審易字卷第48頁、第103頁、第159頁），核
      與證人即告訴人王嘉豪、證人楊依蘋、證人林璟薇於警詢
      、偵查及原審證述之情節大致相符（見偵卷第12至17頁、
      第93至95頁、第147至148頁、第153至154頁、原審易字卷
      第48頁、第87至90頁、第95至98頁），並有長庚醫療財團
      法人林口長庚紀念醫院（下稱林口長庚）108年2月20日、
      108年3月18日診斷證明書各1 份及告訴人王嘉豪受傷暨診
      療照片共9張在卷可稽（見偵卷第31至33頁、第41至45頁
      ），足認被告蔡群鍠前開任意性自白確與事實相符，堪以
      採信。被告因此犯修正前刑法第277條第1 項普通傷害犯
      行明確，並審酌被告蔡群鍠於案發時已成年，並非年少欠
      缺智慮之人，僅因單純行車糾紛，未自我節制並克制衝動
      ，竟恃其習有拳擊、地板寢技等優勢，恣意出手毆打告訴
      人王嘉豪，致告訴人受有下頷骨聯合體及左下頷骨角骨折
      、下顎左側正中門齒脫出遺失、下顎左側側門齒脫位等傷
      害，顯然欠缺尊重他人身體之觀念，所為實值非難，且其
      雖表示有賠償之意願，然事發迄今已逾2年，仍未見其持
      續積極與告訴人協商損害賠償之舉，難認有為自己行為負
      責並付諸實際行動之作為，本不宜寬貸；惟考量其犯後坦
      承犯行之態度，兼衡其自承國中肄業之智識程度、家境小
      康等生活狀況（見偵卷第7頁被告警詢筆錄受詢問人欄）
      ，暨其犯罪動機、目的、情節、手段、雙方紛爭燃起之緣
      由等一切情狀，乃量處被告有期徒刑4月，並得以1000元
      折算1日易科罰金，已綜核全部卷證資料，詳加斟酌論斷
      ，敘明其所憑證據及認定理由，詳載於原審判決書理由欄
      內（見原審判決書第2至3頁），經核原審所為採證認事用
      法均無違誤，復與經驗法則、常情不相違背。原審並依刑
      法第57條規定，具體審酌被告犯罪之一切情狀，為刑之量
      定，於法並無違誤或有濫用裁量權情形。
（三）按刑罰之量定，屬法院自由裁量之職權行使，應審酌刑法
      第57條所列各款事由及一切情狀，為酌量輕重之標準，並
      非漫無限制；量刑輕重係屬事實審法院得依職權自由裁量
      之事項，苟已斟酌刑法第57條各款所列情狀，而未逾越法
      定刑度，不得遽指為違法；且在同一犯罪事實與情節，如
      別無其他加重或減輕之原因，下級審量定之刑，亦無過重
      或失輕之不當情形，則上級審法院對下級審法院之職權行
      使，原則上應予尊重（詳最高法院72年台上字第6696號、
      75年台上字第7033號判例及85年台上字第2446號判決參照
      ）。查原審判決理由已詳予載明被告前揭各種量刑事由，
      即：①案發時已成年，並非年少欠缺智慮之人，僅因單純
      行車糾紛，未自我節制並克制衝動，竟恃其習有拳擊、地
      板寢技等優勢，恣意出手毆打告訴人王嘉豪；②告訴人受
      有下頷骨聯合體及左下頷骨角骨折、下顎左側正中門齒脫
      出遺失、下顎左側側門齒脫位等傷害；③被告雖表示有賠
      償之意願，然事發迄今已逾2年，仍未見其持續積極與告
      訴人協商損害賠償之舉，難認有為自己行為負責並付諸實
      際行動之作為；④被告犯後坦承犯行之態度，兼衡其自承
      國中肄業之智識程度、家境小康等生活狀況；⑤被告犯罪
      動機、目的、情節、手段、雙方紛爭燃起之緣由等一切情
      狀，就其所犯傷害罪，量處有期徒刑4月，並諭知易科罰
      金之折算標準。原審顯已注意適用刑法第57條之規定，就
      量刑刑度詳為審酌並敘明理由，既未逾越法定刑度，復未
      濫用自由裁量之權限，足見原審量刑並非單純以被告未與
      告訴人達成和解為唯一量刑事由，況被告上訴理由亦自陳
      明尚未與告訴人達成和解，復未依卷內之訴訟資料，指摘
      原審判決有何足以影響判決本旨之不當或違法，而構成應
      予撤銷之具體事由。
四、綜上所述，被告提起上訴，固具備形式上之理由，然上訴之
    目的，既在請求第二審法院撤銷或變更第一審之判決，所稱
    「具體」，當係抽象、空泛之反面，原審以被告迄今2年餘
    尚未與告訴人達成和解，被告上訴內容亦載明尚未與告訴人
    和解，然僅泛稱告訴人要求金額過高，即無具體可言。從而
    ，揆諸前揭最高法院判決之意旨，及依「程式優先於實體」
    之刑事訴訟法原則，本件上訴即不合法定上訴程式，而應予
    駁回，並不經言詞辯論為之。
據上論斷，應依刑事訴訟法第367條前段、第372條，判決如主文
。
中　　華　　民　　國　　110 　年　　6 　　月　　23　　日
                  刑事第十九庭  審判長法  官  曾淑華
                                      法  官  許文章
                                      法  官  王美玲 
以上正本證明與原本無異。
不得上訴。
                                      書記官  謝秀青
中　　華　　民　　國　　110 　年　　6 　　月　　23　　日